# 求教高手:被审计单位更换事务所，期初数和上家事务所的期末数不一致，这样允许吗？

提问人：mlspm 时间：2013-06-06 14:47:56
详细情况:被审计单位换了事务所，我们审定的期初数与上家事务所的期末数不同，被审计单位的报告用途要求期初数要求与上年期末数一致这个问题如何解决？？求教各位高手指点！

回答人：chenyiwei
这种问题应按照《中国注册会计师审计准则第 1511 号——比较信息：对应数据和比较财务报表（ 2010 年 11 月 1 日修订）》和《中国注册会计师审计准则第 1331 号——首次审计业务涉及的期初余额（ 2010 年 11 月 1 日修订）》的原则处理。如果已发现期初余额存在错报，但由于某些特殊原因导致无法对已发现的错报进行更正的，则应视其影响程度，出具适当的非无保留意见的审计报告。